臺灣臺南地方法院刑事判決　　　　　　 94年度交訴字第172號
公　訴　人　臺灣臺南地方法院檢察署檢察官
被　　　告　丙○○
上列被告因公共危險案件，經檢察官提起公訴（94年度偵字第67
7、785號），被告就被訴事實為有罪之陳述，本院裁定進行簡式
審判程序，判決如下：
    主  文
丙○○駕駛動力交通工具肇事，致人傷而逃逸，累犯，處有期徒
刑玖月；又服用酒類，不能安全駕駛動力交通工具而駕駛，累犯
，處有期徒刑參月；又因過失傷害人，累犯，處有期徒刑參月；
又駕駛動力交通工具肇事，致人傷而逃逸，累犯，處有期徒刑拾
壹月。應執行有期徒刑貳年。
    事實及理由
一、丙○○前於民國88年間，曾因傷害案件，經臺灣桃園地方法
    院以88年度易字第2745號刑事判決，判處有期徒刑3月，上
    訴後復經臺灣高等法院以89年度上易字第1638號刑事判決，
    駁回上訴確定在案，並於89年8月10日易科罰金執行完畢。
    然其猶不知悔改：（一）又於93年9月7日上午7點40分左右
    ，駕駛車牌號碼OAQ-416號重型機車，沿台南縣鹽水鎮頭
    港橋溪北堤防便道，由西往東方向，行經該便道距頭港橋
    西方約2公里處時，因疏於注意車前狀況，以致不慎撞及同
    向在前偏右起駛，由乙○○所騎之車牌號碼MUS-359號重型
    機車，並造成乙○○人、車倒地後，受有右下肢深部撕裂併
    皮膚壞死、右足踝骨骨折等傷害（過失傷害部分未據乙○○
    告訴）。豈知丙○○駕車肇事並致乙○○受傷後，竟未採取
    任何救護措施或報警前來處理，隨即起意逕行駕車逃離現場
    。後經警據報前往處理後，發現丙○○遺留現場之機車左前
    輪護蓋，始循線在丙○○位於台南縣學甲鎮學甲寮142號之
    住處，查獲前述車牌號碼OAQ-416號重型機車，並輾轉得悉
    上情。（二）丙○○另於94年6月22日下午4點30分左右，在
    台南縣學甲鎮○○路上之某檳榔攤處，飲用啤酒後，業已達
    於不能安全駕駛動力交通工具之程度，竟另行起意並自該處
    駕駛車牌號碼TG-1330號自用小客車，欲返回其位於學甲鎮
    學甲寮142號之住處。後於同日下午5點鐘左右，其正沿台南
    縣學甲鎮○○○○道台19線公路，由南往北方向，行經該省
    道110.8公里處之宅港橋上時，理應注意汽車駕駛人，飲用
    酒類後，其吐氣所含酒精濃度超過每公升0.25毫克以上者，
    不得駕車，且應注意汽車行駛時，駕駛人應注意車前狀況，
    並隨時採取必要之安全措施，而依當時天候晴朗、路面乾燥
    無缺陷、道路上未有任何障礙物、視距良好等情形以觀，客
    觀上亦無不能注意之情事，其竟因不勝酒力而操控能力變差
    ，且亦疏於注意車前狀況即貿然前行，以致不慎自後追撞同
    向在前，由甲○○○所騎之車牌號碼H89-788號重型機車，
    並造成甲○○○人、車倒地後，受有背部挫傷併多處挫傷、
    擦傷及兩側手掌挫擦傷等傷害。豈知丙○○駕車肇事並致甲○○○受傷後，竟未採取任何救護措施或報警前來處理，隨
    即另行起意，逕行駕車逃離現場。後經警據報到場處理並調
    閱路口監視錄影帶後，始循線於同日晚間6點50分左右，在
    台南縣學甲鎮學甲寮142號查獲丙○○，並於同日晚間9點21
    分左右，在台南縣警察局學甲分局測得丙○○之吐氣所含酒
    精濃度，仍高達每公升0.88毫克（MG/L），而得悉上情。案
    經台南縣警察局新營分局報告暨甲○○○訴由台南縣警察局
    學甲分局報請臺灣臺南地方法院檢察署檢察官偵查起訴。
二、前項犯罪事實，有（一）被告丙○○於警詢、偵查中及本院
    審理時之自白、（二）證人即被害人乙○○、告訴人甲○○○於警詢時及偵查中之證詞、（三）道路交通事故現場圖、
    道路交通事故調查報告表(一)、(二)各2份及事故現場與肇事車
    輛蒐證照片20、24張、（四）吐氣酒精濃度測試報告表、刑
    法第185條之3案件測試觀察紀錄表各1份、（五）佳里綜合
    醫院94年6月23日乙種診斷證明書、財團法人基督長老教會
    新樓醫院麻豆分院93年9月20日診斷證明書各1紙、（六）臺
    灣高等法院被告全國前案紀錄表、刑案資料查註紀錄表各1
    份等為證。
三、核被告丙○○所為，係犯（一）刑法第185條之4之駕車肇事
    逃逸罪、（二）第185條之3之重大違背安全駕駛罪、第284
    條第1項前段之普通過失傷害罪及同法第185條之4之駕車肇
    事逃逸罪。又其前於88年間，曾因傷害案件，經臺灣桃園地
    方法院以88年度易字第2745號刑事判決，判處有期徒刑3月
    ，上訴後復經臺灣高等法院以89年度上易字第1638號刑事判
    決，駁回上訴確定在案，並於89年8月10日易科罰金執行完
    畢等情，有臺灣高等法院被告全國前案紀錄表及刑案資料查
    註紀錄表各1份附卷可按，其於5年之內，再犯本件有期徒刑
    以上之各罪，均為累犯，故皆應依照刑法第47條之規定，加
    重其刑。另被告所犯普通過失傷害罪部分，係酒後駕車以致
    肇事，並使告訴人甲○○○受傷，屬汽車駕駛人酒醉駕車因
    而致人受傷，依法應負刑事責任者，故尚須依照道路交通管
    理處罰條例第86條第1項之規定，遞加重其刑。至於被告所
    犯上開4罪間，因犯意不同，行為互殊，故應予以分別論罪
    ，併合處罰。
四、本院審酌被告丙○○犯罪之動機、目的，其生活狀況，本件
    犯罪所生之危險、損害，以及其犯罪後雖均已坦白承認所為
    ，且其僅係國中肄業，教育程度非高，然其酒後駕駛小客車
    於道路上行駛，不僅嚴重危害往來之交通安全，而其經警查
    獲時所測得之吐氣所含酒精濃度，仍高達每公升0.88毫克（
    MG/L），另其兩次駕車肇事並分別致被害人乙○○、告訴人
    甲○○○受傷後，不僅均未採取任何救護措施，且均未報警
    前來處理，便隨即起意逃離現場，足見其惡性非輕，又被害
    人乙○○、告訴人甲○○○2人因前後兩次車禍所分別受到
    之傷害程度，經查亦非輕微，另被告兩次駕車肇事後，至今
    亦均未與被害人乙○○、告訴人甲○○○就民事損害賠償事
    宜達成和解，其犯後態度尚非良好等一切情狀，分別量處如
    主文所示之刑，並定應執行之刑。
據上論斷，應依刑事訴訟法第273條之1第1項、第310條之2、第4
54條第1項、第299條第1項前段，刑法第185條之3、第185條之4
、第284條第1項前段、第47條、第51條第5款，道路交通管理處
罰條例第86條第1項，罰金罰鍰提高標準條例第1條前段，判決如
主文。
中　　華　　民　　國　　94　　年　　9 　　月　　27　　日
                  交通法庭  法　官  陳志成
以上正本證明與原本無異。
如不服本判決應於送達後10日內向本院提出上訴狀（應附繕本）
。
                            書記官  黃瓊蘭
中　　華　　民　　國　　94　　年　　9 　　月　　27　　日
附錄本案論罪科刑法條全文：
刑法第185條之3
服用毒品、麻醉藥品、酒類或其他相類之物，不能安全駕駛動力
交通工具而駕駛者，處1年以下有期徒刑、拘役或3萬元以下罰金
。
刑法第185條之4
駕駛動力交通工具肇事，致人死傷而逃逸者，處6月以上5年以下
有期徒刑。
刑法第284條第1項（普通過失傷害罪）
因過失傷害人者，處6月以下有期徒刑、拘役或5百元以下罰金，
致重傷者，處1年以下有期徒刑、拘役或5百元以下罰金。
